臺灣彰化地方法院刑事判決
110年度易字第746號
公  訴  人  臺灣彰化地方檢察署檢察官  
被      告  林毅桓


上列被告因詐欺案件，經檢察官提起公訴(110年度偵字第11184
號)，被告於準備程序中就被訴事實為有罪之陳述，經告知簡式
審判程序之旨，並聽取公訴人及被告之意見後，由本院合議庭裁
定由受命法官獨任進行簡式審判程序，判決如下：
    主    文
林毅桓幫助犯詐欺取財罪，處有期徒刑伍月，如易科罰金，以新
臺幣壹仟元折算壹日。 　　　　
    犯罪事實
一、林毅桓依其智識程度及一般日常生活經驗，能預見如將個人
    金融機構帳戶資料交付予不相識且未能確認其真實姓名年籍
    之人使用，該他人有可能以所取得之金融機構帳戶資料遂行
    財產犯罪之目的。仍基於縱若取得其提供之金融機構帳戶資
    料之人，自行或轉交他人用以實施詐欺取財等財產犯罪，供
    作財產犯罪被害人匯款帳戶之用，亦不違背其本意之幫助他
    人詐欺取財之不確定故意，先於民國110年3月初某日，在高
    雄市鼓山區聯合醫院附近，自不知情之友人壬○○(所涉罪嫌
    ，另經臺灣臺南地方檢察署檢察官為不起訴處分)處取得其
    申辦之中國信託商業銀行永康分行帳號000000000000號帳戶
    (下稱：系爭帳戶)之存摺、金融卡及密碼。復依真實姓名年
    籍不詳暱稱「吳小姐」之詐欺集團成員指示，於隔日前往高
    雄市某郵局，將系爭帳戶之存摺、金融卡及密碼等寄送至臺
    中市大雅區某處交予對方，而容認他人使用系爭帳戶為詐欺
    取財之犯行。嗣「吳小姐」所屬詐欺集團成員取得系爭帳戶
    後，即基於共同意圖為自己不法所有之犯意聯絡，分別於附
    表所示之時間，以如附表所示之詐欺方式詐欺如附表所示之
    甲○○、乙○○、丙○○、丁○○、戊○○、己○○、庚○○、辛○○等人，
    致甲○○、乙○○、丙○○、丁○○、戊○○、己○○、庚○○、辛○○等人
    均陷於錯誤，分別將如附表所示之金額匯至系爭帳戶內，並
    遭詐欺集團成員提領一空。
二、案經甲○○訴由新北市政府警察局中和分局、乙○○訴由新竹縣
    政府警察局新埔分局、丙○○訴由新北市政府警察局樹林分局
    、丁○○訴由桃園市政府警察局桃園分局、戊○○訴由桃園市政
    府警察局八德分局、己○○訴由新北市政府警察局新店分局、
    庚○○訴由臺北市政府警察局內湖分局移由臺南市政府警察局
    玉井分局報告臺灣臺南地方檢察署檢察官呈請臺灣高等檢察
    署檢察長核轉臺灣彰化地方檢察署檢察官偵查起訴。　　　
　　理    由
一、被告林毅桓所犯，並非死刑、無期徒刑、最輕本刑為3年以
    上有期徒刑之罪，或高等法院管轄第一審之案件，被告於準
    備程序中，就被訴事實為有罪之陳述，經受命法官告知簡式
    審判程序之旨，並聽取公訴人與被告之意見後。本院合議庭
    認適宜進行簡式審判程序，爰依刑事訴訟法第273條之1第1
    項規定，裁定由受命法官獨任進行簡式審判程序。且依刑事
    訴訟法第273條之2及第159條第2項之規定，本案不適用同法
    第159條第1項傳聞法則有關限制證據能力之相關規定，亦不
    受同法第161條之2、第161條之3、第163條之1及第164條至
    第170條規定之限制，合先敘明。
二、上開犯罪事實，業據被告於本院準備程序及審理時坦承不諱
    (見本院卷第111、112、123、125頁)。並有如附表「告訴人
    /被害人遭詐欺之證據」欄所示之證據、系爭帳戶之開戶資
    料及存款交易明細(見警卷第181至188頁)等在卷可稽。足認
    被告上開任意性之自白與事實相符，堪以採信。綜上所述，
    本案事證已臻明確，被告犯行堪以認定，應予依法論科。
三、論罪科刑
(一)核被告所為，係犯刑法第30條第1項前段、第339條第1項之
    幫助詐欺取財罪。被告提供系爭帳戶予前述詐欺集團成員，
    供該詐欺集團所屬成員詐欺如附表所示之告訴人甲○○、乙○○
    、丙○○、丁○○、戊○○、己○○、庚○○、被害人辛○○等人使用，
    係以一提供帳戶之行為，幫助詐欺集團成員詐欺上開告訴人
    、被害人，侵害各該告訴人、被害人之財產法益，為想像競
    合犯，依刑法第55條規定，應從一重之幫助詐欺取財罪處斷
    。另檢察官並未認定及舉證證明本案已有洗錢之正犯行為，
    及被告具有幫助洗錢之犯意，並為洗錢構成要件以外之行為
    ，自無從認定被告已成立一般洗錢罪之幫助犯，併此敘明。
(二)被告前因妨害自由案件，經本院以106年度簡字第2461號判
    決判處有期徒刑4月確定。又因竊盜案件，經本院以106年度
    易字第1416號判決判處有期徒刑7月。經上訴後，由臺灣高
    等法院臺中分院以107年度上易字第258號判決上訴駁回確定
    。再因竊盜等案件，經本院以106年度易字第1569號判決分
    別判處有期徒刑7月、4月、4月、4月，得易科罰金部分，應
    執行有期徒刑8月。嗣經上訴，由臺灣高等法院臺中分院以1
    07年度上易字第396號判決上訴駁回確定。上開各案經臺灣
    高等法院臺中分院以107年度聲字第1580號裁定合併定應執
    行有期徒刑2年確定，於109年10月8日因縮短刑期執行完畢
    一節，有臺灣高等法院被告前案紀錄表附卷足憑。被告於有
    期徒刑執行完畢後，5年以內故意再犯本案有期徒刑以上之
    罪，為累犯。茲依司法院大法官會議釋字第775號解釋意旨
    ，審酌被告於上述前案執行完畢後，仍未能謹慎守法，5年
    以內故意再犯本案犯行，顯見其刑罰反應力薄弱，依其本案
    犯罪情節，並無處以法定最輕本刑仍顯過苛之情形，爰依刑
    法第47條第1項規定，加重其刑(參考司法院頒布之「刑事裁
    判書類簡化原則」，判決主文得不記載累犯或其他總則加重
    事由，附此敘明)。
(三)被告幫助他人遂行詐欺取財犯行，為幫助犯，所犯情節較正
    犯輕微，爰依刑法第30條第2項規定，減輕其刑。 
(四)爰以行為人之責任為基礎，審酌被告雖未實際對上開告訴人
    、被害人實施詐欺取財犯行，惟其提供系爭帳戶之存摺、金
    融卡及密碼供詐欺集團成員使用，致本案告訴人、被害人受
    騙而匯款至系爭帳戶，助長詐欺犯罪之風氣，擾亂金融交易
    往來秩序，影響社會互信程度，所為實屬不該。併斟酌被告
    犯罪之動機、目的、手段、所生損害，於犯罪後，坦承犯行
    ，惟尚未與前揭告訴人、被害人和解，賠償渠等所受損害。
    兼考量被告自述教育程度係國中肄業，工作為工地板模小包
    ，月薪約新臺幣(下同)6、7萬元，已離婚、育有1個10歲的
    小孩，小孩與渠外公、外婆同住，其需負擔小孩的扶養費用
    ，經濟狀況尚可，及公訴人對於被告科刑範圍之意見等一切
    情狀(見本院卷第126、127頁)，量處如主文所示之刑，並諭
    知易科罰金之折算標準。
據上論斷，應依刑事訴訟法第273條之1第1項、第299條第1項前
段(參考司法院「刑事裁判書類簡化原則」，僅引用程序法條)，
判決如主文。
本案經檢察官鍾孟杰提起公訴，檢察官黃建銘到庭執行職務。
中    華    民    國    111   年    1   月    13    日
                  刑事第三庭    法  官  林慧欣　　
以上正本證明與原本無異。　　　　　　　　　　
如不服本判決應於判決送達後20日內向本院提出上訴書狀，並應
敘述具體理由；其未敘述上訴理由者，應於上訴期間屆滿後20日
內向本院補提理由書（均須按他造當事人之人數附繕本）「切勿
逕送上級法院」。
告訴人或被害人對於判決如有不服具備理由請求檢察官上訴者，
其上訴期間之計算係以檢察官收受判決正本之日期為準。
中    華    民    國    111   年    1   月    13    日
                                書記官  楊雅芳
附錄論罪科刑法條： 
中華民國刑法第30條
幫助他人實行犯罪行為者，為幫助犯。雖他人不知幫助之情者，
亦同。
幫助犯之處罰，得按正犯之刑減輕之。
中華民國刑法第339條
意圖為自己或第三人不法之所有，以詐術使人將本人或第三人之
物交付者，處5年以下有期徒刑、拘役或科或併科50萬元以下罰
金。
以前項方法得財產上不法之利益或使第三人得之者，亦同。
前2項之未遂犯罰之。